【裁判字號】    95,交抗,291
【裁判日期】    950516
【裁判案由】    聲明異議
【裁判全文】
臺灣高等法院臺中分院刑事裁定         95年度交抗字第291號
抗  告  人
即受處分人  甲○○
上列抗告人因聲明異議案件，不服臺灣彰化地方法院中華民國95
年3月28日所為裁定（95年度交聲字第237號）提起抗告，本院裁
定如下：
    主  文
抗告駁回。
    理  由
一、原處分機關略以：本案為彰化縣警察局北斗分局於九十五年
    二月四日以彰警交字第Ｉ00000000號違規通知單，
    當場舉發駕駛人甲○○駕駛本人所有拼裝車於九十五年二月
    四日十三時五十分許在溪洲鄉○○路與俊智路口「拼裝車輛
    未經核准領用牌證行駛」違規，依道路交通管理處罰條例第
    十二條第一項第二款、第二項規定處汽車所有人新台幣三千
    六百元以上一萬零八百元以下罰緩，車輛並沒入之。本站依
    前揭條文裁處，於法應無不合。
二、受處分人聲明異議意旨略以：其三輪車是用來運載農產品及
    下田之交通工具，如今車輛遭沒收又須罰款，造成對辛苦之
    農民相當大負擔及困擾云云。
三、原審則以：按汽車有拼裝車輛未經核准領用牌證行駛者，處
    汽車所有人新台幣三千六百元以上一萬零八百元以下罰鍰，
    並禁止其行駛；前項第二款之車輛並沒入之。道路交通管理
    處罰條例第十二條第一項第二款、第二項分別定有明文。經
    查：本件受處分人甲○○，對於上開時、地，駕駛其所有未
    經核准領用牌證之三輪拼裝車之違規事實，經彰化縣警察局
    北斗分局執勤員警發現並攔查，當場查獲舉發等情，並不否
    認，且有違反道路交通管理事件通知單一紙在卷可參，則受
    處分人違反道路交通管理處罰條例第十二條第一項第二款、
    第二項之事實，堪可認定。異議人雖辯稱：若車輛遭沒收又
    須罰款，造成相當大負擔及困擾云云，惟其對違規事實既無
    爭執，自難以其個人因素，認該裁決有何不洽之處，是其所
    辯並無足採。且受處分人所違反之道路交通管理處罰條例第
    十二條第一項第二款及同條第二項之規定，其裁罰範圍分別
    為「三千六百元以上一萬零八百元以下罰鍰」及「車輛沒入
    之」，本件原處分機關裁決受處分人罰鍰新台幣三千六百元
    ，並車輛沒入之處分，已係以法定之最低額處罰，受處分人
    稱裁處過重云云，自非可採。從而本件異議為無理由，應予
    駁回。經查，原審裁定，核無違誤，抗告意旨仍執聲明異議
    意旨，指摘原審裁定不當，求予撤銷，並無理由，應予駁回
    。
據上論斷，應依道路交通管理處罰條例第八十七條、道路交通案
件處理辦法第二十六條，刑事訴訟法第四百十二條，裁定如主文
。
中    華    民    國    95    年    5    月    16     日
               刑事第十一庭  審判長法  官  黃  梅  月
                                   法  官  林  欽  章
                                   法  官  黃  日  隆
上列正本證明與原本無異。
不得再抗告。
                                   書記官  陳  三  軫
中    華    民    國    95    年    5     月    17    日
                                                      Ｆ


司法院資訊處製作；財團法人民間司法改革基金會備份。
